臺灣高雄地方法院民事判決
111年度雄簡字第411號
原      告  游文興  
被      告  興乘實業有限公司

法定代理人  林照國  
訴訟代理人  尤美招  
            蔡育欣律師
複代理人    李育萱律師
上列當事人間損害賠償事件，本院於民國111年10月17日辯論終
結，判決如下：
    主  文
被告應給付原告新臺幣參拾貳萬參仟壹佰壹拾壹元及自民國110
年十二月十七日起至清償日止按週年利率百分之五計算之利息。
原告其餘之訴駁回。
訴訟費用新臺幣由被告負擔百分之八十，餘由原告負擔。
本判決第一項得假執行。但被告以新臺幣參拾貳萬參仟壹佰壹拾
壹元為原告預供擔保後得免為假執行。
    事實及理由
一、原告主張：被告在民國110年10月8日至位於高雄市鼓山區裕
    國路悅讀工坊大樓進行機械車位保養維修時，因操作不慎致
    原告所有車牌號碼0000000號車輛(下稱系爭車輛)車頂受損
    ，原告因此受有維修費用新臺幣（下同）167,000元、交易
    價值貶損230,000元及鑑價費用6,000元之損害，均應由被告
    賠償之，爰依侵權行為法律關係提起本件訴訟，並聲明：被
    告應給付原告403,000元及自起訴狀繕本送達翌日起至清償
    日止按週年利率百分之5 計算之利息。
二、被告則以：對於被告進行機械車位保養維修時不慎致系爭車
    輛車頂受損之事實不爭執。但原告提出之維修金額反覆，且
    系爭車輛交易價值貶損於訴訟中鑑定金額為160,000元，原
    告請求金額過高等詞置辯。並聲明：原告之訴駁回。
三、本院之判斷
  ㈠原告主張被告於上開時地進行機械車位保養維修時不慎致系
　  爭車輛車頂受損之事實，為被告所不爭執，自堪信為事實，
　  並採為本件裁判之基礎。
　㈡按因故意或過失，不法侵害他人之權利者，負損害賠償責任
    ，民法第184條第1項前段定有明文。損害賠償之目的在於填
    補所生之損害，其應回復者，係損害事故發生前之應有狀態
    ，自應將事故發生後之變動狀況悉數考量在內，如更換新品
    取代舊品應扣除折舊；於物被毀損時，被害人除得請求修補
    或賠償修復費用，就其物因毀損所減少之交易價值，亦得請
    求賠償，以填補交易性貶值之損失而回復物之價值性原狀（
    最高法院104年度台上字第2391號判決意旨可參）。本件被
    告不慎損壞系爭車輛已如上述，自應就原告因此所受的損害
    負賠償責任。茲就原告請求各項有無理由分述如下：
  ⒈維修費用：原告主張維修費用167,000元，並提出生輝汽車修
    護中心工作單及收據為證( 見本院卷第29、31頁)。被告雖
    提出經批價之另紙生輝汽車修護中心工作單( 見本院卷第83
    頁)，辯稱原告請求之維修費用不合理云云。惟證人即生輝
    汽車修護中心人員證稱：本來是以切割估價，但車主不要，
    後來是用鈑金；兩張工作單差在切割，切割比較貴一點，但
    工資便宜，不過總價是差不多的；新的價格保險公司沒有看
    過，伊是向原告收錢等語( 見本院卷第162至164頁)，證人
    以汽車修護為職，係親自鑑聞系爭車輛受損情形並維修者，
    又與兩造無利害關係，其證詞可信度高，堪予採信。據此可
    見系爭車輛係先以被告提出之工作單以切割方式估價，但原
    告欲採非切割方式維修，遂以167,000元交修，且是否切割
    維修金額均相當，故原告主張維修費用167,000元尚屬合理
    。又原告主張工資鈑烤160,000元、零件7,000元，而系爭車
    輛107年7月出廠，有行照影本可參( 見本院卷第15頁)，是
    以其中零件費用依行政院所頒固定資產耐用年數表及固定資
    產折舊率表，非運輸業用客車、貨車之耐用年數為5年，依
    平均法計算其折舊，則零件扣除折舊後之修復費用估定為3,
    111元【計算方式：1.殘價＝取得成本÷( 耐用年數＋1)即7,00
    0÷(5+1)≒1,167（小數點以下四捨五入）；2.折舊額 ＝(取得
    成本－殘價)×1/（耐用年數）×（使用年數）即(7,000－1,167
    ) ×1/5×（3+4/12）≒3,889（小數點以下四捨五入）；3.扣
    除折舊後價值＝（新品取得成本－折舊額）即7,000－3,889＝3,
    111】，加計不折舊之工資鈑金160,000元後合計為163,111
    元。逾此範圍之請求無理由。
　⒉交易價值貶損：原告主張系爭車輛交易價值貶損230,000元，
    並提出高雄市新汽車商業同業公會函為證( 見本院卷第33頁
    )，上開鑑定函內容記載略以：系爭車輛正常車況鑑價行情
    為950,000元，但車頂壓損，經過焊鈑修，鑑定判斷無法通
    過現行中古車認證，故車價為720,000元等語，可見上開維
    修前後車價差額為230,000元。惟系爭車輛出廠之高都汽車
    股份有限公司在111年8月8日函覆略以：車輛經外廠修，尚
    仍可依車況取得中古車認證，車頂經升降停車格壓損後，倘
    經焊鈑修(未切割)仍有通過中古車認證之可能等語( 見本院
    卷第183頁)，足徵上開高雄市新汽車商業同業公會函以無法
    通過現行中古車認證之鑑價基準已不存在。被告另聲請由高
    雄市汽車商業同業公會鑑定，111年8月26日回覆鑑定結果略
    以：受損前正常車況約960,000元，修復後約800,000元等語
    ( 見本院卷第215頁)。審酌兩同業公會對受損前之價額相近
    ，後者未納入中古車認證與否之因素，核與前開高都汽車股
    份有限公司表示仍有通過可能之回覆較為一致，故應以高雄
    市汽車商業同業公會111年8月26日鑑定結果為準，據此計算
    系爭車輛交易價值貶損金額應為160,000元。原告逾此範圍
    之請求尚屬無據，礙難准許。
　⒊鑑價費用：原告主張其支出高雄市新汽車商業同業公會鑑定
    費用6,000元，並提出收據為證( 見本院卷第31頁)。證明交
    易價值貶損所支出之鑑定費用固可認屬證明損害之必要費用
    ，惟高雄市新汽車商業同業公會鑑定參以無法通過中古車認
    證，事實上系爭車輛仍有通過中古車認證之可能，此見上開
    高都汽車股份有限公司回函甚明。上開公會之鑑定結果因此
    無法證明原告確實受有230,000元交易價值貶損之損害，故
    難認原告支出之此部分費用屬於證明損害之必要費用。原告
    此部分請求，礙難准許。
四、從而原告依侵權行為之法律關係請求被告給付323,111元(16
    3,111元+160,000元)及自起訴狀繕本送達翌日即110年12月1
    7日起至清償日止按週年利率百分之5計算之利息為有理由，
    應予准許。逾此部分之請求為無理由應予駁回。
五、本件係就民事訴訟法第427 條訴訟適用簡易程序所為被告敗
    訴之判決，爰依同法第389 條第1 項第3 款之規定，就原告
    勝訴部分職權宣告假執行。並依諭知免為假執行之擔保金額
    。
六、至兩造其餘之攻擊防禦方法及未經援用之證據，經本院斟酌
    後，認為均不足以影響本判決之結果，自無逐一詳予論駁之
    必要，併此敘明。
七、據上論結，原告之訴一部有理由一部無理由，依民事訴訟法
    第436 條第2 項、第79條、第389 條第1 項第3 款、第392 
    條第2 項規定，判決如主文。
中　　華　　民　　國　　111 　年　　11　　月　　7 　　日
                  高雄簡易庭　法　　　官  楊詠惠
以上正本係照原本作成。
如不服本判決，應於送達後20日內，向本院提出上訴狀並表明上
訴理由，如於本判決宣示後送達前提起上訴者，應於判決送達後
20日內補提上訴理由書（須附繕本）。
中　　華　　民　　國　　111 　年　　11　　月　　7 　　日
      　　　　　　　　　　　　書　記　官  蔡佩珊